台灣新竹地方法院刑事判決　　　　　　　　　　　　　　九十一年度易字第三一號
　　公　訴　人　台灣新竹地方法院檢察署檢察官
　　被　　　告　甲○○
右列被告因違反毒品違反條例案件，經檢察官提起公訴（九十年度毒偵字第一九００
號、第一九八一號），本院判決如左：
    主  文
甲○○連續施用第二級毒品，累犯，處有期徒刑陸月，如易科罰金，以佰元折算壹
日。
扣案之第二級毒品安非他命零點肆公克，沒收銷毀之，扣案之吸食器（玻璃球燈）壹
個，沒收。
    事  實
一、甲○○於民國八十五年間因違反麻醉藥品管理條例案件，經本院於八十五年十月
    二十四日，以八十五年度易字第二九五九號判處有期徒刑五月，如易科罰金，以
    三百元折算一日確定，甫於八十五年十二月十七日易科罰金執行完畢，竟仍於八
    十八年一月間，施用第二級毒品，經本院以八十八年度毒聲字第九八八號裁定送
    觀察、勒戒結果，認無繼續施用毒品之傾向，而由台灣新竹地方法院檢察署檢察
    官於八十八年七月十四日，以八十八年度偵字第二００七號為不起訴處分確定，
    嗣甲○○又於八十九年三月間，施用第二級毒品，經本院於八十九年六月五日，
    以八十九年度毒聲字第一四二一號裁定送觀察、勒戒結果，認有繼續施用毒品之
    傾向，而由本院於八十九年八月二十五日，以八十九年度毒聲字第二０七七號裁
    定令入戒治處所施以強制戒治，嗣因強制戒治已屆滿三個月且成效經評定為合格
    ，再經本院於九十年一月十七日，以九十年毒聲字第一一一號裁定停止戒治，所
    餘戒治期間，付保護管束，保護管束期間至九十年八月五日（另刑事案件部分，
    亦由本院於八十九年八月二十一日，以八十九年度竹東簡字第一六０號判處有期
    徒刑六月，如易科罰金以三百元折算一日確定），詎甲○○竟基於概括之犯意，
    自九十年八月底某日（起訴書誤載為九十年九月初）起至九十年十月二十五日止
    ，在位於新竹縣橫山鄉○○村○鄰○○街二十三巷一號住處之廁所內，以將第二
    級毒品安非他命放入吸管內後加熱吸食煙霧之方式，連續施用第二級毒品安非他
    命多次，後分別於九十年九月十九日，經警傳喚到案採尿送驗結果，呈安非他命
    陽性反應，復於九十年十一月二十五日晚上十一時二十五分許，駕車行經新竹縣
    橫山鄉○○村○○○路（即台三線道路）口前，為警臨檢查獲，扣得其所有第二
    級毒品安非他命０．四公克及以及供施用第二級毒品安非他命所用之吸食器（玻
    璃球燈）一個，因而偵知上情，而甲○○經聲請後，由本院於九十年十一月二十
    六日，以九十年度毒聲字第一七五八號裁定令入戒治處所施以強制戒治。
二、案經新竹縣警察局橫山分局報告台灣新竹地方法院檢察署檢察官偵查起訴。
    理  由
一、訊之被告甲○○對於其在前揭時間地點多次施用第二級毒品安非他命之事實坦承
    不諱，而被告於九十年九月十九日經警採集尿液送昭信科技顧問股份有限公司檢
    驗結果，呈安非他命陽性反應，此有該公司濫用藥物陽性檢體檢驗報告在卷可稽
    ，此外，復有於九十年十一月二十五日所查獲被告所有之第二級毒品安非他命０
    ．四公克及以及供施用第二級毒品安非他命所用之吸食器（玻璃球燈）一個扣案
    可資佐證，堪值採信；其次，被告於八十八年一月間，施用第二級毒品，經本院
    裁定送觀察、勒戒結果，認無繼續施用毒品之傾向，而由台灣新竹地方法院檢察
    署檢察官為不起訴處分確定，又於八十九年三月間，施用第二級毒品，經本院裁
    定送觀察、勒戒結果，認有繼續施用毒品之傾向，而由本院裁定令入戒治處所施
    以強制戒治，嗣因強制戒治已屆滿三個月且成效經評定為合格，再經本院裁定停
    止戒治，所餘戒治期間，付保護管束，保護管束期間至九十年八月五日，而刑事
    案件部分，由本院判處有期徒刑六月，如易科罰金以三百元折算一日確定，又被
    告因本次施用第二級毒品之部分，亦由本院裁定令入戒治處所施以強制戒治等情
    ，亦有台灣新竹地方法院檢察署檢察官八十八年度偵字第二００七號為不起訴處
    分書、本院八十九年度毒聲字第一四二一號、八十九年度毒聲字第二０七七號九
    十年毒聲字第一一一號、九十年度毒聲字第一七五八號裁定，以及本院八十九年
    度竹東簡字第一六０號判決書在卷可稽，足堪認定；綜上，被告前因違反毒品危
    害防制條例第十條第二項之罪，經觀察、勒戒後，無繼續施用毒品傾向，由檢察
    官為不起訴處分後，二犯毒品危害防制條例第十條第二項之罪，經觀察、勒戒後
    ，認有繼續施用毒品傾向，經裁定令入戒治處所施以強制戒治，經戒治期滿後，
    三犯毒品危害防制條例第十條第二項之罪，經裁定令入戒治處所施以強制戒治之
    事證明確，被告之犯行堪予認定。
二、核被告所為，均係違反毒品危害防制條例第十條第二項之罪。其持有毒品之低度
    行為，為施用毒品之高度行為所吸收，不另論罪。被告先後多次施用第二級毒品
    之行為，時間緊接，所犯之罪名及犯罪構成要件均相同，顯係基於概括犯意反覆
    為之，為連續犯，依刑法第五十六條之規定，以一罪論，並加重其刑。查被告於
    八十五年間因違反麻醉藥品管理條例案件，經本院於八十五年十月二十四日，以
    八十五年度易字第二九五九號判處有期徒刑五月，如易科罰金，以三百元折算一
    日確定，甫於八十五年十二月十七日易科罰金執行完畢等情，有台灣高等法院被
    告全國前案紀錄表以及台灣新竹地方法院檢察署刑案資料查註紀錄表各乙紙附卷
    可稽，被告前受有期徒刑之執行完畢後，五年以內再犯本件有期徒刑以上之罪，
    為累犯，應依刑法第四十七條之規定，加重其刑，並遞加重之。爰審酌被告犯罪
    之目的、手段、施用之期間、施用毒品係自殘行為、犯罪後坦承犯行態度良好等
    一切情狀，判處如主文所示之刑，並諭知易科罰金之折算標準。另扣案之安非他
    命０．四公克係第二級毒品，扣案之吸食器（玻璃球燈）一個，為被告所有供其
    為施用安非他命所用之物，業據被告供承在卷，爰分別依毒品危害防制條例第十
    八條第一項前段之規定，沒收銷毀之，以及依刑法第三十八條第一項第二款之規
    定沒收之。
三、據上論斷，應依刑事訴訟法第二百九十九條第一項前段，毒品危害防制條例第十
    條第二項、第十八條第一項前段，刑法第十一條前段、第五十六條、第四十一條
    第一項、第四十七條、第三十八條第一項第二款，罰金罰鍰提高標準條例第二條
    ，判決如主文。
本案經檢察官吳金棟到庭執行職務。
中      華      民      國    九十一    年      一      月    二十三    日
                              台灣新竹地方法院刑事第二庭
                                  法      官    蘇  嘉  豐
右正本證明與原本無異。
如不服本判決，應於判決送達後十日內向本院提出上訴狀( 應附繕本 )。
                                  書  記  官    賴  寶  合
中      華      民      國    九十一    年      一      月    二十三    日
附錄本案論罪科刑所適用法條全文：
毒品危害防制條例第十條第二項：施用第二級毒品者，處三年以下有期徒刑。
